臺灣臺北地方法院民事裁定
109年度訴字第2671號
原      告  林淑貞  

訴訟代理人  許宏宇律師
被      告  黃騰正  
訴訟代理人  林樹旺律師
            莊志成律師
被      告  黃毓銓  

訴訟代理人  丁昱仁律師
複  代理人  曾茗妮律師
被      告  陳麗雯  
訴訟代理人  詹德柱律師
上列當事人間請求返還不當得利事件，本院裁定如下：
    主  文
原告應於本裁定送達後五日內，繳納裁判費新臺幣陸仟零參拾玖
元，逾期不繳，即駁回其訴。
    理  由
一、按提起民事訴訟，應依民事訴訟法第77條之13規定繳納裁判
    費，此為起訴必備之程式。又原告之訴，有起訴不合程式之
    情形，法院應以裁定駁回之，但其情形可以補正者，審判長
    應定期間先命補正，同法第249條第1項但書及第6款亦有明
    文。次按因定期給付或定期收益涉訟，以權利存續期間之收
    入總數為準；期間未確定時，應推定其存續期間。但其期間
    超過十年者，以十年計算，民事訴訟法第77條之10定有明文
    。
二、查本件原告於民國111年2月24日當庭具狀更正聲明為㈠被告
    黃騰正、黃毓銓應分別給付原告新臺幣（下同）27萬9,780
    元，及自109年8月12日起至清償日止按週年利率百分之5計
    算之利息、㈡被告陳麗雯應分別給付原告55萬9,560元，及其
    中30萬6,219元自109年8月12日起，其餘25萬3,341元自111
    年2月25日起，均至清償日止按週年利率百分之5計算之利息
    、㈢被告應各自109年5月1日起至騰空返還臺北市○○區○○段0○
    段00地號土地之占用部分予原告及其他全體共有人之日止，
    按月給付原告如附表所示之金額、㈣願供擔保請准宣告假執
    行。查原告聲明第3項部分，依臺北市○○區○○段0○段00地號
    土地（下稱系爭土地）之歷年公告地價資料，於109年至110
    年之公告地價為14萬5,619元，是依原告所主張如附表所示
    計算式，合計每年得向全體被告請求22萬8,762元【計算式
    ：123.15（占用面積，單位：平方公尺）×4/5（被告占用比
    例之總和）×14萬5,619元（公告地價，單位：元/平方公尺
    ）×0.8（如無申報地價，以公告地價之百分之80計算）×10％
    （原告主張之年息比例）×1819/9126（原告就系爭土地應有
    部分之比例）＝22萬8,762元，小數點以下四捨五入】，而原
    告此部分請求屬定期收益，且無從推定其存續時間，故依民
    事訴訟法第77條之10規定，應以10年計算存續期間，則訴之
    聲明第3項部分之訴訟標的價額應為228萬7,620元（計算式
    ：22萬8,762元/年×10年＝228萬7,620元）。另原告訴之聲明
    第1項、第2項訴訟標的金額分別為55萬9,560元、55萬9,560
    元，與前開訴之聲明第3項部分之訴訟標的價額併計後，是
    本件訴訟標的價額應為340萬6,740元（計算式：55萬9,560
    元＋55萬9,560元＋228萬7,620元＝340萬6,740元），應徵第一
    審裁判費3萬4,759元，且扣除原告先前已繳納之裁判費用2
    萬8,720元後，原告仍須補繳裁判費6,039元。茲依首揭規定
    ，命原告於本裁定送達後5日內，如數向本院繳納，逾期即
    駁回其訴，特此裁定。
中　　華　　民　　國　　111 　年　　 4　　月　　 25 　日
                  民事第四庭  審判長法  官  蔡政哲  　　
                                    法  官  陳靜茹 
　　　　　　　　　　　　　　　　　　法  官  林承歆
以上正本係照原本作成。
如不服本裁定關於核定訴訟標的價額部分，應於送達後10日內向
本院提出抗告狀，並繳納抗告費新臺幣1,000元；其餘關於命補
繳裁判費部分，不得抗告。
中　　華　　民　　國　　111 　年　　 4　  月　   25 　日
                                    書記官  何嘉倫
附表：
編號 被告 計算式 1 黃騰正 占用面積（123.15平方公尺）×占用比例（5分之1）×臺北市○○區○○段0○段00地號土地當年度之申報地價×年息百分之10×原告之應有部分（1819/9126）÷12個月 2 黃毓銓 占用面積（123.15平方公尺）×占用比例（5分之1）×臺北市○○區○○段0○段00地號土地當年度之申報地價×年息百分之10×原告之應有部分（1819/9126）÷12個月 3 陳麗雯 占用面積（123.15平方公尺）×占用比例（5分之2）×臺北市○○區○○段0○段00地號土地當年度之申報地價×年息百分之10×原告之應有部分（1819/9126）÷12個月